【裁判字號】    92,上易,1263
【裁判日期】    921125
【裁判案由】    業務侵占
【裁判全文】
臺灣高等法院高雄分院刑事判決                  九十二年度上易字第一二六三號
    上  訴  人
    即  被  告  甲○○
右上訴人因業務侵占案件，不服台灣高雄地方法院九十二年度易字第一０八０號中華
民國九十二年七月二十一日第一審判決（起訴案號：台灣高雄地方法院檢察署九十二
年度偵緝字第一四八號），提起上訴，本院判決如左：
    主  文
上訴駁回。
甲○○緩刑貳年。
    事實及理由
一、本案經本院審理結果，認第一審判決認事用法及量刑均無不當，應予維持，並引
    用第一審判決書記載之事實、證據及理由（如附件）。
二、上訴人即被告甲○○上訴意旨以：其代收之現金新台幣（下同）三十萬四千五百
    七十元確係遺失，並非侵占供己花用等語。
三、原審判決以被告受僱全方衛公寓大廈管理維修服務股份有限公司，經派任綠光大
    樓管理組長期間，代大樓住戶收取及保管大樓管理費、水電費、有線電視收視費
    、零用金共三十萬四千五百七十元及面額二萬元之保證金支票一張，並於九十一
    年八月二十四日，將上開支票一張據為己有之事實，有綠光大樓管理委員會、慶
    聯有線電視股份有限公司、金順水電行出具之收據影本三紙、大樓公共管理費用
    分攤收繳單影本五紙、大樓收據領用明細表影本二紙、管理委員會有線電視收據
    影本三十三紙、大眾商業銀行右昌分行九十二年二月十二日右昌發字第０一九號
    函、中國國際商業銀行高雄分行九十二年二月二十六日中高營字第一０四號函及
    右開支票正反面影本在卷可憑，且經證人即告訴代理人謝主祥、鄭朝復指訴及證
    人留國統及李秀雄於偵查中證述綦詳，另參以被告持有職務上保管之三十餘萬元
    ，竟不知於何時、何地遺失，且遺失後未即時向警察機關報案，亦未向公司及綠
    光大樓管理委員會告知，反而擅離職守不知去向，實與一般經驗法則相悖，況被
    告於偵查中初始仍否認侵占上開支票而持向證人留國統調現之情，足佐被告所辯
    代收之三十餘萬現金係遺失一節，無從採信。原審乃認被告犯行明確，並審酌被
    告無其他犯罪前科，有台灣高等法院被告全國前案紀錄表在卷足憑，然其利用職
    務之便，侵占保管財物，數額達三十二萬餘元，數目非微，行為後仍飾詞卸責等
    一切情狀，量處有期徒刑十月。認事用法，核無違誤，量刑亦屬相當。被告上訴
    意旨辯稱未侵占現款，指摘原判決不當，為無理由，應予駁回。
四、查被告未曾受有期徒刑以上刑之宣告，有台灣高等法院被告全國前案紀錄表在卷
    足憑，其經此偵審程序教訓，應知警惕，諒無再犯之虞，且被告已與全方衛公寓
    大廈管理維修服務股份有限公司達和解，有和解書在卷可按，而全方衛公寓大廈
    管理維修服務股份有限公司代理人於本院審理中亦表示不願再追究，公訴人對科
    刑意見復表示給予被告緩刑機會，本院即認被告所宣告之刑，以暫不執行為適當
    ，併諭知緩刑二年，以勵自新。
據上論斷，應依刑事訴訟法第三百六十八條、第三百七十三條、刑法第七十四條第一
款，判決如主文。
本案經檢察官方娜蓉到庭執行職務。
中      華      民      國    九十二    年    十一      月    二十五    日
                              臺灣高等法院高雄分院刑事第一庭
                                  審判長法官  曾永宗
                                        法官  邱永貴
                                        法官  郭玫利
右正本證明與原本無異。
不得上訴。
                                  法院書記官  鄭靜芳
中    華    民    國      九十二      年      十一      月    二十五    日


司法院資訊處製作；財團法人民間司法改革基金會備份。
